# 减值准备

提问人：guoji2020 时间：2021-10-27 12:33:04
陈老师您好：
1 、 银行存款计提减值准备的话，是否为借：信用减值损失 贷方：银行存款减值准备呢
2 、请问陈老师现金在什么样的情况下会减值呢

回答人：chenyiwei
1 、是。
2 、银行存款计提减值的情况很少见，主要是针对出现经营和财务危机，已被接管的银行，在其中的银行存款本息名义金额超出按照偿付方案预计可收回金额的部分。